# 合作建房的账务及税务处理

提问人：凌韵飘飘 时间：2010-05-14 17:53:17
请高手指点: 我单位办公楼拆除,另一单位在拆除的土地上建房,约定建成后双倍面积返还我单位房产,相关账务处理怎么做?相关税费怎么掌握? 多谢多谢! 我单位是银行,另一单位是酒店

回答人：chenyiwei
回复 沙发 凌韵飘飘 的帖子这实际上是非货币性资产交换业务（原来的老办公楼换取新房中一定面积的房产）。银行在 2009 年应该都已经执行新准则了。在新准则下的主要考虑是商业实质问题。如果新的房产在结构、面积、可使用年限、用途等方面与老办公楼存在实质性差异的，可以认为具有商业实质，因此在收到新的房产时可以确认损益，即按照新房产的市场价值借记固定资产科目，贷记其他应收款科目，差额应作为营业外收入而不是资本公积处理。营业税和其他税种的计税依据为收到新房产的市场价格。

回答人：chenyiwei
回复 板凳 凌韵飘飘 的帖子可以理解为出售旧楼，对价为非货币性资产（新楼中的部分房屋），所以属于非货币性资产交换，当然这个交易需要较长的时间来完成。

回答人：chenyiwei
回复 地板 凌韵飘飘 的帖子无论是原先的 123 号文还是新准则下的解释 3 号，对于你说的情况均不应视作为公共利益目的而进行的搬迁，因此应当作为会计差错进行更正处理。

回答人：chenyiwei
回复 11 楼 tony868lamy 的帖子如果合作开发过程中，A公司并不能控制该合作项目（由对方主导，或者双方共同控制），则这样处理是可以的。因为从一个自身不能控制的开发项目通过分配取得资产，视同为新资产的重新取得。 如果合作开发项目处于A的控制和主导之下，则就A而言仅仅是从外部获得了资金，并未发生过相关土地使用权上的风险和报酬转移，因此不能就所分得的房屋建筑物确认收入，但可以就按合作协议约定由对方分得的房产作销售处理。

提问人：深蓝色的春天 时间：2015-11-16 20:17:03
请教：合作建房是否可以适用《合营安排》准则？

回答人：chenyiwei
具体情况具体分析，关键是否存在共同控制。

提问人：286065267 时间：2018-01-22 15:46:18
陈老师： 我司是软件开发企业，将拥有的土地使用权及地面办公楼拆除，与一家房地产公司合作建房，建成后，我司分得26%建筑面积，目前已将办公楼拆除，拆除办公楼如何进行会计处理？计入固定资产清理？资产处置损益？还是在建工程？求助！

回答人：chenyiwei
拆除办公楼的账面价值暂挂其他非流动资产。后续收到分得的新房时，按该新房于当初达成置换协议日的公允价值入账，与上述其他非流动资产之间的差额确认为资产处置损益。